ANGEL GUTIERREZ ROCHA

veronicagutierrez1618@gmail.com 4641174809



Juan de la cruz Sarabia #402 Salamanca gto.



OBJETIVO

Conseguir un puesto de trabajo que me permita aplicar mis experiencias y conocimientos en mi sector y en las distintas áreas de la empresa, para así desarrollarme profesionalmente para el buen desempeño de las funciones asignadas.

EDUCACIÓN

Alfonzo sierra partida

2002_2005

Secundaria certificado 7.3

REFERENCIAS

Gabino ortega gonzales - "Aluminios ortega"

Aluminero 464 650 4751

Martin torres gutierrez - "Alumar del bajio"

Aluminero 4641663204

Marco antonio muñoz aguilera - "Michelin"

Soldador 4641745333

HABILIDADES

*Trabajo de fabricacion de canceleria de aluminio . soldadura de estructura ,tablaroca

EXPERIENCIA PROFESIONAL

Mazda motors

2016 - 2018

Constancias de soldadura de arco y mig Motivo de salida : cambió de empleo

Midwest

2019 - 2019

Contructura de mexico SA de CV Motivo de salida : fin de proyecto

Alumar del bajio

2013 - 2016

Dedicada a la fabricación de todo tipo de canceleria de aluminio

Motivo de salida :cambio de empleo